ACORDAO-COMPLETO-2343689

ACÓRDÃO DE RELAÇÃO

ACÓRDÃO DE RELAÇÃO 304/2019 ATA 2/2019 - PRIMEIRA CÂMARA

Acórdão 304/2019-TCU-Primeira Câmara
Os Ministros do Tribunal de Contas da União, reunidos em sessão da Primeira Câmara, tendo em vista que os efeitos financeiros dos atos de admissão de pessoal em análise se exauriram antes de seu processamento pela Corte, ACORDAM, por unanimidade, com fundamento no art. 143, inciso II, do Regimento Interno, c/c o art. 7º da Resolução TCU nº 206, de 24/10/2007, em considerar prejudicados, por perda de objeto, os atos constantes deste processo, de acordo com os pareceres emitidos nos autos:
1. Processo TC-Processo 028.357/2018-3 (ATOS DE ADMISSÃO) 
	1.1. Interessados: Gisele Maria Ribeiro de Almeida (XXX.579.838-XX) ; Gisele da Silva Assis (XXX.356.337-XX) ; Giselle de Paula Pinto (XXX.692.927-XX) ; Glauce Mattos Fernandes (XXX.229.717-XX) ; Glaucia dos Santos Athayde Gonçalves (XXX.472.127-XX) ; Glauco Rodrigues Velloso (XXX.109.947-XX) ; Glaydes Baptista da Conceição Medeiros (XXX.144.167-XX) ; Gleiph Ghotto Lima de Menezes (XXX.250.277-XX) ; Glycia de Almeida Nogueira (XXX.692.177-XX) ; Graça Valeria Silva (XXX.967.027-XX) ; Graciete de Souza Ribeiro (XXX.457.647-XX) ; Graziella Bard de Carvalho (XXX.133.877-XX) ; Greyce Ricardo dos Santos Fernandes (XXX.580.407-XX) ; Guilherme Wellington da Silva (XXX.279.167-XX) ; Gustavo Costa Verardino (XXX.471.038-XX) ; Heliton Spindola Antunes (XXX.294.607-XX) ; Hellen Jannisy Viera Beiral (XXX.512.437-XX) ; Hellen Soares Santana Carneiro (XXX.638.347-XX) ; Hermes Lázaro Bomfim (XXX.238.187-XX) 
	1.2. Órgão/Entidade: Universidade Federal Fluminense
	1.3. Relator: Ministro Walton Alencar Rodrigues
	1.4. Representante do Ministério Público: Procurador Rodrigo Medeiros de Lima
	1.5. Unidade Técnica: Secretaria de Fiscalização de Pessoal (SEFIP) .
	1.6. Representação legal: não há.
	1.7. Determinações/Recomendações/Orientações: não há.

Primeira Câmara

Universidade Federal Fluminense

Gisele Maria Ribeiro de Almeida (XXX.579.838-XX); Gisele da Silva Assis (XXX.356.337-XX); Giselle de Paula Pinto (XXX.692.927-XX); Glauce Mattos Fernandes (XXX.229.717-XX); Glaucia dos Santos Athayde Gonçalves (XXX.472.127-XX); Glauco Rodrigues Velloso (XXX.109.947-XX); Glaydes Baptista da Conceição Medeiros (XXX.144.167-XX); Gleiph Ghotto Lima de Menezes (XXX.250.277-XX); Glycia de Almeida Nogueira (XXX.692.177-XX); Graça Valeria Silva (XXX.967.027-XX); Graciete de Souza Ribeiro (XXX.457.647-XX); Graziella Bard de Carvalho (XXX.133.877-XX); Greyce Ricardo dos Santos Fernandes (XXX.580.407-XX); Guilherme Wellington da Silva (XXX.279.167-XX); Gustavo Costa Verardino (XXX.471.038-XX); Heliton Spindola Antunes (XXX.294.607-XX); Hellen Jannisy Viera Beiral (XXX.512.437-XX); Hellen Soares Santana Carneiro (XXX.638.347-XX); Hermes Lázaro Bomfim (XXX.238.187-XX)

WALTON ALENCAR RODRIGUES

não há.

Procurador Rodrigo Medeiros de Lima

ATOS DE ADMISSÃO (ADS)

Secretaria de Fiscalização de Pessoal (SEFIP).